【裁判字號】    98,訴,1340
【裁判日期】    980728
【裁判案由】    槍砲彈藥刀械管制
【裁判全文】
臺灣板橋地方法院刑事判決              98年度訴字第1340號
公  訴  人  臺灣板橋地方法院檢察署檢察官
被      告  甲○○
選任辯護人  王勝彥律師
上列被告因槍砲彈藥刀械管制案件，經檢察官提起公訴（98年度
偵字第3479號），本院判決如下：
    主  文
甲○○未經許可，持有具有殺傷力之空氣槍，處有期徒刑壹年拾
月，併科罰金新臺幣參萬元，罰金如易服勞役，以新臺幣壹仟元
折算壹日。緩刑肆年。扣案具有殺傷力之空氣槍壹支（槍枝管制
編號：0000000000號，含彈匣個）、空氣壓縮機壹
台、六㎜鉛彈壹瓶均沒收。
    事  實
一、甲○○明知具有殺傷力之空氣槍係屬槍砲彈藥刀械管制條例
    第2 條所管制之槍枝，未經許可，依法不得持有之，竟於民
    國96年7 、8 月間之某日，以帳號「roberto0482 」在雅虎
    奇摩拍賣網站，向真實姓名、年籍不詳之人以新臺幣2,100
    元之代價，購入以小型高壓氣體鋼瓶內氣體及填充氣體為發
    射動力、具有殺傷力之空氣槍乙支（槍枝管制編號：000000
    0000號，含彈匣3 個，起訴書誤載為瓦斯槍）及6 ㎜之鉛彈
    1 瓶，並於某時在不詳地點，利用其所有之空氣壓縮機乙台
    作為擊發之動力予以試射而擊發，因而確知該槍枝可擊發金
    屬彈丸具有殺傷力，卻仍基於未經許可而持有之犯意，將之
    放在臺北縣中和市○○路251 號之住處內而持有之。嗣於98
    年1 月16日11時40分許，在甲○○前揭住處之地下一樓為警
    搜索查獲，並扣得上開具有殺傷力之空氣槍1 支（槍枝管制
    編號：0000000000號、含彈匣3 個），及其所有並供上揭槍
    枝使用之空氣壓縮機1 台、6 ㎜鉛彈1 瓶，暨扣得不具有殺
    傷力之KJ M 700型狙擊槍1 支（槍枝管制編號：0000000000
    號）、子彈2 顆、彈殼1 顆，及CO2 鋼瓶16瓶、外接鋼瓶轉
    接頭1 支等物，始循線查悉上情。
二、案經臺中縣政府警察局（起訴書誤載為臺北縣警察局三重分
    局）移送臺灣板橋地方法院檢察署檢察官偵查起訴。
    理    由
一、按被告以外之人於審判外之陳述，雖不符同法第159 條之1
    至第159 條之4 之規定，但經當事人於審判程序同意作為證
    據，法院審酌該言詞陳述或書面陳述作成時之情況，認為適
    當者，亦得為證據；當事人、代理人或辯護人於法院調查證
    據時，知有第159 條第1 項不得為證據之情形，而未於言詞
    辯論終結前聲明異議者，視為有前項之同意，此據同法第15
    9 條之5 規定甚明。查本判決後引之被告以外之人於審判外
    之陳述，固均屬傳聞證據，惟被告及其辯護人就該等審判外
    陳述之證據能力，於本院準備程序均表示不予爭執，且迄至
    言詞辯論終結前，就該等證據資料之證據能力亦未再聲明異
    議，而公訴檢察官於本院準備程序期日中則表示該等證據資
    料均有證據能力。本院審酌該等證據資料製作時之情況，尚
    查無違法不當及證明力明顯過低之瑕疵，亦認為以之作為證
    據應屬適當，故揆諸前開法律規定與說明，爰逕依刑事訴訟
    法第159 條之5 規定，認該等證據資料均例外有證據能力。
二、上開事實，迭經被告甲○○於警詢、偵查及本院審理中坦承
    不諱，復有空氣槍乙支（槍枝管制編號：0000000000號，含
    彈匣3 個）、空氣壓縮機1 台、6 ㎜鉛彈1 瓶扣案可參，而
    扣案之空氣槍經送內政部警政署刑事警察局鑑定之結果，乃
    認係屬氣體動力式槍枝，以小型高壓氣體鋼瓶內氣體及填充
    氣體為發射動力，經以金屬彈丸試射3 次，其中彈丸（直徑
    6.0 ㎜、重量0.88ｇ）最大發射速度為134 公尺／秒，計算
    其動能為7.9 焦耳，換算其單位面積動能為27焦耳／平方公
    分，而依日本科學研究所之研究結果，彈丸單位面積動能達
    20焦耳／平方公分，則足以穿透人體皮肉層等情，則有內政
    部警政署刑事警察局98年3 月23日刑鑑字第0980015371號鑑
    驗書附卷可憑，並有臺中縣警察局槍枝初步檢視報告表及檢
    視相片、查獲現場照片在卷足佐（詳見偵查卷第41 -54、63
    -65 頁），亦即上開扣案之空氣槍確實具有殺傷力無疑，足
    見被告所為上開自白，核與事實相符。再系爭槍枝經臺中縣
    警察局進行槍枝初步檢視後，乃認該槍枝係屬「空氣槍枝」
    ，此經於槍枝初步檢視報告表內載明，另根據內政部警政署
    刑事警察局鑑定之結果，亦認該槍枝係以小型高壓氣體鋼瓶
    內氣體及填充氣體為發射動力，屬氣體動力式槍枝，即俗稱
    之空氣槍，並非瓦斯槍，至於鑑驗書內關於「ＭＫ1 瓦斯槍
    」之記載，僅為送鑑單位來文載示之證物品名而已，此有前
    揭鑑驗書及本院辦理刑事案件電話紀錄查詢表1 紙可稽，再
    參以系爭槍枝並未見有附連外接瓦斯鋼瓶後以瓦斯作為發射
    動力，至被告亦一再表示其係以空氣壓縮機所產生之空氣作
    為發射之動力，而非使用瓦斯作為擊發之動力等語，執此，
    系爭槍枝應屬空氣槍，而非瓦斯槍無訛，起訴書誤認為係屬
    瓦斯槍，容有誤會，應併此指明，然此對於被告所犯未經許
    可無故持有具殺傷力槍枝之罪行，尚不生何影響。從而本案
    事證明確，被告之犯行，堪予認定。
三、核被告甲○○所為，係犯槍砲彈藥刀械管制條例第8 條第4
    項之未經許可持有具有殺傷力之空氣槍罪。（起訴書另贅載
    「其持有子彈之低度行為為持有瓦斯槍枝高度行為所吸收，
    不另論罪」等語，業經蒞庭檢察官當庭予以更正刪除）。查
    被告乃係一時好奇，為娛樂目的而在網路上購買槍枝，且犯
    罪後自始均坦承犯行，顯有悔意，其因一時失慮而觸法，惟
    所犯本件係法定最輕刑度為3 年以上有期徒刑之罪，相較於
    社會上持槍自重，進而侵害他人法益之真正逞兇鬥狠之徒而
    言，被告之犯罪情節非重，顯可憫恕，如科以法定最輕本刑
    ，猶嫌過重，爰依刑法第59條規定酌量減輕其刑。經審酌被
    告犯罪之動機、目的、手段、持有之槍枝之時間及持有後未
    另從事其他犯罪行為，且事後已坦承犯行，犯罪後之態度尚
    稱良好等一切情狀，量處如主文所示之刑，併就併科罰金部
    分諭知易服勞役之折算標準。又被告前無任何犯罪前科，亦
    即前未曾因故意犯罪而受有期徒刑以上刑之宣告，此有臺灣
    高等法院被告前案紀錄表在卷足參，且被告自92年2 月26日
    起開設小型餐飲店至今，有其提出之臺北縣政府營利事業登
    記證及餐廳照片可按（詳見本院卷第39、40頁），另其已婚
    並育有1 名子女現就讀大學，亦有戶籍謄本暨學生證足參（
    本院卷第41至44頁），顯見被告確實尚非不知上進或生活散
    漫之人，而其係因一時好奇及衝動，短於思慮致罹刑章，犯
    罪後已坦承犯行，甚有悔意，經此偵審科刑之教訓後，當知
    所警惕，信無再犯之虞，本院綜合被告之素行、其家庭狀況
    等一切情狀，認上揭對被告所宣告之刑，以暫不執行為適當
    ，是爰併諭知緩刑4 年，以啟自新。末者，扣案具殺傷力之
    空氣槍乙支（槍枝管制編號：0000000000號，含彈匣3 個）
    係違禁物，應依刑法第38條第1 項第1 款之規定宣告沒收，
    另扣案6 ㎜鉛彈1 瓶暨空氣壓縮機1 台，均係供上揭槍枝填
    充氣體後發射所使用之物，此業據被告供陳甚明，是應依刑
    法第38條第1 項第2 款規定宣告沒收（6 ㎜鉛彈1 瓶部分，
    僅為金屬彈丸，並不具有殺傷力，此有前揭鑑定報告可參，
    是起訴書記載此6 ㎜鉛彈1 瓶係屬違禁物，應予宣告沒收云
    云，尚有誤會，應予更正）。至扣案之其餘物品，因非屬違
    禁物，被告於審理中又已表示非供系爭具殺傷力槍枝所使用
    ，性質上難認屬被告所犯非法持有槍枝罪所用之物，爰均不
    予宣告沒收，併此敘明。
據上論斷，應依刑事訴訟法第299 條第1 項前段，槍砲彈藥刀械
管制條例第8 條第4 項，刑法第11條前段、第59條、第42條第3
項前段、第74條第1 項第1 款、第38條第1 項第1 款、第2 款，
判決如主文。
本案經檢察官江祐丞到庭執行職務。
中    華    民    國    98    年    7     月    28    日
                  刑事第十七庭  審判長法  官  林淑婷
                                      法  官  饒金鳳
                                      法  官  邱景芬
以上正本證明與原本無異。
如不服本判決應於收受判決後10日內向本院提出上訴書狀，並
應敘述具體理由。其未敘述上訴理由者，應於上訴期間屆滿後
20日內向本院補提理由書（均須按他造當事人之人數附繕本）
「切勿逕送上級法院」。
                                      書記官  黃文儀
中    華    民    國    98    年    7     月    29    日
附錄本案論罪科刑法條全文
槍砲彈藥刀械管制條例第8條
未經許可，製造、販賣或運輸鋼筆槍、瓦斯槍、麻醉槍、獵槍、
空氣槍或第4條第1項第1款所定其他可發射金屬或子彈具有殺傷
力之各式槍砲者，處無期徒刑或5年以上有期徒刑，併科新臺幣1
千萬元以下罰金。
未經許可，轉讓、出租或出借前項所列槍枝者，處 5 年以上有期
徒刑，併科新臺幣 1 千萬元以下罰金。
意圖供自己或他人犯罪之用，而犯前二項之罪者，處無期徒刑或
 7 年以上有期徒刑，併科新臺幣 1 千萬元以下罰金。
未經許可，持有、寄藏或意圖販賣而陳列第 1 項所列槍枝者，處
 3年以上10年以下有期徒刑，併科新臺幣700萬元以下罰金。
第 1 項至第 3 項之未遂犯罰之。


司法院資訊處製作；財團法人民間司法改革基金會備份。
